臺灣臺北地方法院刑事判決　　　　　　　　　　　　九十三年度簡上字第二四七號
　　上　訴　人　臺灣臺北地方法院檢察署檢察官
　　被　　　告　丙○○
右列上訴人因被告詐欺案件，不服本院九十三年度簡字第一五七七號中華民國九十三
年七月二十六日第一審判決（起訴案號：臺灣臺北地方法院檢察署九十三年度偵緝字
第四七三號），提起上訴及移送併辦（臺灣臺北地方法院檢察署九十三年度偵字第一
三六二二號），本院管轄之第二審合議庭判決如左：
    主  文
原判決撤銷。
丙○○連續意圖為自己不法之所有，以詐術使人將本人之物交付，處有期徒刑陸月，
如易科罰金以佰元折算壹日。
    事  實
一、丙○○因家有急用，需款孔急，基於意圖為自已不法所有之概括犯意，先於民國
 　 九十二年五月二十二日、二十六日，在臺北市○○區○○路一段九十號八樓之聯
    華生活資訊顧問公司（下稱聯華公司），向前於聯華公司服務期間所結識之施志
    鋒佯稱，在聯華公司投資理財需申辦儲蓄保險，並先繳納頭期款云云，使施志鋒
    陷於錯誤，而允以申辦儲蓄保險，且交付丙○○新臺幣（下同）八萬七千元，俾
    便繳納所申辦儲蓄保險之頭期款。丙○○復於九十二年六月十六日，在同一地點
    ，再向施志鋒誆稱，本次投資理財係以親屬名義申辦，需繳納二十萬元之保證金
    云云，使施志鋒不疑有詐，於同日向中國信託商業銀行（下稱中國信託）申貸十
    五萬元後，在聯華公司交予丙○○。丙○○復於九十三年五月中旬某日，在聯華
    公司內，向之前曾參加聯華公司所辦理課程之學員乙○○詐稱公司有一潛能開發
    專案課程極佳，費用為八萬五千元，希望乙○○參加云云，使乙○○誤信，遂先
    於九十三年五月二十二日以匯款方式交付四萬五千元至丙○○所有日盛銀行敦化
    分行000－000000000000000號帳戶，後丙○○要求需補足課
    程差額為幌，接續詐騙高尚信於同年六月九日匯款交付二萬元至丙○○不知情之
    債權人李惠敏所有上海商業儲蓄銀行中山分行000－00000000000
    000000號帳戶內。丙○○以此清償其積欠李惠敏之債務。嗣經聯華公司通
    知丙○○行為有異，施志鋒及乙○○始知查知上情。
二、案經施志鋒訴請臺北市政府警察局萬華分局報告臺灣臺北地方法院檢察署檢察官
    偵查後聲請簡易判決處刑及乙○○訴請臺北市政府警察局報告臺灣台北地方法院
    檢察署檢察官移送併辦。
    理  由
一、右揭事實，業據被告丙○○坦認不諱，核與證人甲○○及證人乙○○於警訊及偵
    查中分別指述及證稱之受害情節大致相符（分見九十三年度偵緝字第四七三號偵
    卷第三十四至三十六頁、九十三年度偵字第一三六二二號偵卷第六十九頁正面、
    第七十頁正面及第七十八頁正面），並有卷內提款明細、中國信託個人信貸快速
    核貸申請書、富邦銀行個人信貸保險費收據、中國信託收據、誠泰銀行交易明細
    查詢單、日盛銀行敦化分行000－000000000000000號帳戶往
    來明細表、交易查詢報表、李惠敏所有上海商業儲蓄銀行中山分行000－00
    000000000000000號帳戶往來明細表、乙○○郵政儲金匯業局自
    動櫃員機交易明單影本等在卷可資佐據，被告之任意性自白應與事實相合，本件
    事證明確，被告犯行洵堪認定，應依法論科。
二、核被告所為，係犯刑法第三百三十九條第一項之詐欺取財罪。被告先後三次詐欺
    犯行，時間緊接，所犯之罪名及基本犯罪構成要件均相同，顯係基於概括犯意反
    覆為之，應依刑法第五十六條連續犯之規定，以一罪論，並加重其刑。其第三及
    第四次對高尚信所為詐欺行徑，係基於同一詐欺犯意，對同一法益侵害之數舉動
    接續施行，乃接續犯，應論以一罪（最高法院八十六年台上字第三二九五號判例
    參照）。被告詐欺高尚志之行為（即臺灣臺北地方法院檢察署九十三年度偵字第
    一三六二二號移送併辦部分），與已經本院原審簡易判決處刑之部分，有連續犯
    之裁判上一罪之關係，為判決效力所及，本院自應併予審判。原審依偵查中之自
    白及其他現存之證據，認被告詐欺甲○○犯行明確，據而論罪科刑，固非無見。
    惟原審未及斟酌被告連續詐欺高尚志之行為部分，檢察官之上訴，為有理由，應
    由將原判決撤銷改判。爰審酌被告素行、犯罪手段、次數、對被害人所造成之損
    害、犯後態度、所得財物數額等一切情狀，量處如主文所示之刑，並諭知易科罰
    金折算標準。
三、據上論斷，應依刑事訴訟法第四百五十五條之一第一項、第三項、第三百六十四
    條、第三百六十九條第一項前段，第五十六條、第三百三十九條第一項、刑法第
    四十一條第一項前段，罰金罰鍰提高標準條例第一條前段、第二條，判決如主文
本案經檢察官張志全到庭執行職務
中      華      民      國    九十三    年      十一    月    十七      日
                                      臺灣臺北地方法院刑事第四庭
                                          審判長法  官    黃雅芬
                                                法  官    黎惠萍
                                                法  官    吳定亞
右正本證明與原本無異。
不得上訴。
                                                書記官    張漪蕙
中      華      民      國    九十三    年      十一    月    十七      日
附錄本案論罪科刑法條全文
中華民國刑法第三百三十九條
(普通詐欺罪)
意圖為自己或第三人不法之所有，以詐術使人將本人或第三人之物交付者，處五年以
下有期徒刑、拘役或科或併科一千元以下罰金。
以前項方法得財產上不法之利益或使第三人得之者，亦同。
前二項之未遂犯罰之。
